【裁判字號】    90,交聲,32
【裁判日期】    900618
【裁判案由】    違反道路交通管理處罰條例聲明異議
【裁判全文】
臺灣士林地方法院交通事件裁定                        九十年度交聲字第三二號
    原處分機關  臺北巿交通事件裁決所
    異議人  即
    受 處分 人  甲○○
右列受處分人因違反道路交通管理處罰條例案件，對於臺北市交通事件裁決所八十九
年十一月十一日所為之處分 (原處分案號：北市裁三字第駕裁二二─Ｄ九Ａ六七五○
二五號)，聲明異議，本院裁定如左：
    主  文
異議駁回。
    理  由
一、按道路交通管理處罰條例第五十三條規定：汽車駕駛人行經有燈光號誌管制之交
    岔路口闖紅燈者，處（銀元）六百元以上一千二百元以下罰鍰；並依同條例第六
    十三條第一項第三款規定，記違規點數三點。
二、本件受處分人即異議人於民國八十九年八月十日下午十四時三十分許，駕駛車號
    ＤＫ─八○三三號自小客車，行經桃園縣中壢市○○○路，經警舉發闖紅燈違規
    ，依據道路交通管理處罰條例第五十三條之規定，填製桃園縣警察局桃警局交字
    第Ｄ九Ａ六七五○二五號違反道路交通管理事件通知單舉發。
三、聲明異議意旨略以：異議人於八十九年八月十日下午十四時三十分許，駕駛車號
    ＤＫ─八○三三號自小客車，行經桃園縣中壢市○○○路與某路口，由於當時車
    輛較為擁擠，異議人所駕之汽車正尾隨一輛大卡車以極慢之車速欲直行榮民南路
    ，該大卡車欲左轉，速度很慢，等他左轉後，燈號已變成紅燈，當時路很窄，旁
    邊又有機車，異議人沒有辦法從旁邊超車，異議人當時有向執勤員警說明，但該
    警態度強硬不願聽取異議人說明，異議人始未在罰單上簽字，異議人並未闖紅燈
    ，員警舉發有誤，請求撤銷原處分云云。
四、經查：異議人駕駛汽車之上開違規事實，已有桃園縣警察局桃警局交字第Ｄ九Ａ
    六七五○二五號違反道路交通管理事件通知單一紙附卷可稽，並經證人即當場舉
    發之員警林二煌於本院結證稱：「八十九年八月十日十四時至十六時，我正於榮
    民南路、華興街口服勤務，因該路口常發生車禍，所以我們固定會於該處值勤，
    我當時站在離紅綠燈約十公尺處，等燈號變成紅燈約二秒，我才開始欄闖紅燈之
    駕駛，當時被攔下的有三部車，異議人之車輛應係第二部，前面那一部是我同事
    攔下在告發的，我是處理第二部違規汽車。」、「（問：當時是否有大卡車擋在
    前面？）答：我沒特別注意。」、「（問：該路口是否可超車？）答：若有保持
    安全車距，則當能超車。」、「我站的位置可看到路中間，異議人當時有向我說
    上開情節（指大卡車擋道），但因我沒看到，所以沒採信。」等語（詳本院九十
    年四月九日訊問筆錄，證人林二煌與受處分人並無仇怨，自無設詞誣陷，身觸偽
    證重罪之必要，其所言應可採信。再者，交通警員製單舉發違反道路交通管理處
    罰條例所列之違規事實，本質上為行政處分，係公務員基於職務上權力，依法就
    特定之具體事件所為具公法上效果之單方行政行為，基於公務員為公法上行為具
    有公信力之原則，該行政處分當可被推定為真正，其據以依法處分之事實認定亦
    為正確無誤，此與民事訴訟法第三百五十五條第二項規定：「文書依其程式及意
    旨得認作公文書者，推定其為真正」之情形相同，本此公信原則，乃立法者賦予
    行政機關制定違反道路交通事件統一裁罰標準及處理細則，使執勤警員得當機處
    分（如該細則第二十三條）以達其維護交通秩序、安全之行政目的，反之，若謂
    公務員一切行政行為均需預留證據以證其實，則國家行政勢必窒礙難行，據此，
    刑事訴訟法就犯罪證據有關之規定中，與屬行政秩序罰之交通違規裁罰本質不合
    之部分，自不在準用之列，從而本件異議人既未就執勤員警之舉發有誤提出相關
    證據以供調查，本院經查亦無何證據足資證明其有捏造事實違法取締之情事，則
    執勤警員本其維護交通秩序、安全職責所為之舉發，自應受到合法、正確之推定
    。乃受處分人空言辯稱未闖紅燈云云，即難採信，原處分機關據以援引上開規定
    ，裁處受處分人新臺幣三千六百元，另計違規點數三點並無不當，本件異議為無
    理由，應予駁回。
五、據上論斷，應依道路交通案件處理辦法第十九條，裁定如主文。
中      華      民      國      九十        年    六      月    十八    日
                                  臺灣士林地方法院交通法庭
                                          法  官
右正本證明與原本無異
如不服本裁定應於送達後五日內向本院提出抗告狀
                                          書記官
中      華      民      國      八十        年            月            日


司法院資訊處製作；財團法人民間司法改革基金會備份。
